臺灣高等法院民事裁定
107年度重勞上字第46號
上  訴  人  張茵婷
訴訟代理人  張清浩律師  
上列上訴人因與被上訴人新加坡商安華高科技股份有限公司臺灣
分公司間請求給付薪資等事件，對於中華民國109年2月12日本院
107年度重勞上字第46號第二審判決提起上訴，本院裁定如下：
　　主　文
本件訴訟標的價額為新臺幣壹仟捌佰參拾柒萬零捌拾元。
上訴人應於收受本裁定正本七日內，繳納第三審裁判費新臺幣肆
萬零捌佰捌拾貳元，逾期不補正，即駁回其上訴。
　　理　由
一、按向第三審法院上訴，應依民事訴訟法第77條之16規定繳納
    裁判費，此為必須具備之程式。上訴不合程式或有其他不合
    法之情形而可以補正者，原第二審法院應定期間命其補正，
    如不於期間內補正，應以裁定駁回之，民事訴訟法第481條
    、第442條第2項定有明文。次按核定訴訟標的之價額，以起
    訴時之交易價額為準；無交易價額者，以原告就訴訟標的所
    有之利益為準。以一訴主張數項標的者，其價額合併計算之
    。但所主張之數項標的互相競合或應為選擇者，其訴訟標的
    價額，應依其中價額最高者定之。因定期給付或定期收益涉
    訟，以權利存續期間之收入總數為準；期間未確定時，應推
    定其存續期間。但其期間超過十年者，以十年計算。民事訴
    訟法第77條之1第2項、第77條之2第1項、第77條之10分別定
    有明文。再按因確認僱傭關係或給付工資、退休金或資遣費
    涉訟，勞工或工會起訴或上訴，暫免徵收裁判費三分之二，
    民國109年1月1日施行之勞動事件法第12條第1項已有明文；
    又勞動事件法施行前已繫屬於法院之勞動事件尚未終結者，
    裁判費之徵收，依起訴、聲請、上訴或抗告時之法律定之，
    勞動事件法施行細則第2條第1項第3款亦有規定。然觀諸上
    開條文內容，可知係就「裁判費之徵收」而為規定；至於「
    訴訟標的價額核定」部分，依民事訴訟法第77條之1第2項規
    定，應依原告起訴時之交易價額或原告就訴訟標的所有之利
    益為準，且無論審級如何，訴訟標的價額均有恆定之效力，
    此即「訴訟標的價額恆定原則」。
二、查本件上訴人對於109年2月12日本院107年度重勞上字第46
    號第二審判決提起第三審上訴，並聲明：㈠原判決廢棄；㈡被
    上訴人應給付上訴人新臺幣(下同)93萬1729元(即自106年3
    月18日起至同年9月30日止之薪資)，及自106年12月2日起至
    清償日止按年息5%計算之利息；㈢被上訴人應自106年10月25
    日起至上訴人復職之日止，按月給付上訴人14萬4418元，及
    自每月26日起算至清償日止按年息5%計算之利息；㈣被上訴
    人應自106年3月25日起至上訴人復職之日止，按月提撥8666
    元至上訴人於勞工保險局之勞工退休金專戶；㈤本案或發回
    本院更為審理。則關於上訴聲明㈡㈢所示即請求自106年3月18
    日起至復職日止按月給付薪資14萬4418元本息部分，應以其
    權利存續期間之收入總數核定此部分之訴訟標的價額；又上
    訴人係71年生，起訴時為35歲，算至勞動基準法規定強制退
    休年齡65歲止，其工作期間超過10年，依前開說明，此部分
    訴訟標的價額應為上訴人10年期間之薪資收入總數即1733萬
    0160元（計算式：144,418元×12月×10年＝17,330,160）。另
    就上訴聲明㈣部分，亦屬因定期給付涉訟，同依上開標準，
    應以10年期間之提撥總數即103萬9920元計算（計算式：8,6
    66元×12月×10年＝1,039,920元）。從而本件上訴第三審之訴
    訟標的價額應核定為1837萬0080元(計算式：17,330,160元+
    1,039,920元＝18,370,080元)，原應徵第三審裁判費26萬061
    6元，惟上訴人係於勞動事件法109年1月1日施行後之109年3
    月10日提起第三審上訴，關於上訴裁判費之徵收，應依勞動
    事件法第12條規定，暫免徵裁判費三分之二。故本件應徵第
    三審裁判費為8萬6872元(計算式：260,616元×1/3＝86,872元
    )；然上訴人僅於109年4月21日繳納4萬5990元，尚應補繳4
    萬0882元（即86,872元-45,990元＝40,882元）。茲限上訴人
    於收受本裁定7日內向本院如數繳納，逾期未補正，即駁回
    其上訴。
三、爰裁定如主文。
中　　華　　民　　國　 109　　年　 　4　　月　　24　　日
                      勞動法庭
                        審判長法  官  陳秀貞
                              法  官  林哲賢 
                              法  官  邱景芬
正本係照原本作成。
核定訴訟標的價額部分，如不服裁定得於收受送達後10日內向本
院提出抗告狀，並繳納抗告費新臺幣1千元。
命補繳裁判費部分不得抗告。
中　　華　　民　　國　　109 　年　　4 　　月　　24　　日

　　　　　　　　    　　　　　書記官  陳泰寧